【裁判字號】    90,易,21
【裁判日期】    900703
【裁判案由】    家庭暴力罪之傷害等
【裁判全文】
臺灣士林地方法院刑事判決                              九十年度易字第二一號
    聲  請  臺灣士林地方法院檢察署檢察官
    被      告  甲○○
右列被告因家庭暴力罪之傷害等案件，經檢察官聲請以簡易判決處刑（八十九年度偵
字第四五八八號），本院認為不宜以簡易判決處刑，改依通常程序審理判決如左：
    主  文
甲○○傷害人之身體，處拘役貳拾日，如易科罰金，以參佰元折算壹日。又傷害人之
身體，處拘役肆拾日，如易科罰金，以參佰元折算壹日。應執行拘役伍拾日，如易科
罰金，以參佰元折算壹日。又損壞他人之手機，足以生損害於他人，處罰金壹仟元，
如易服勞役，以參佰元折算壹日。
    事  實
一、甲○○係逄欣芳之夫，係家庭暴力防治法第三條第一款之家庭成員，甲○○於民
    國八十八年十二月三十一日下午二時十五分許在台北市○○○路○段三五巷三號
    五樓住處，因不耐逄欣芳質問其行，竟出手毆打逄欣芳，使逄欣芳受有右前額
    瘀腫、左眼眶周圍瘀腫、右肩瘀腫等傷害。又於八十九年四月二日上午十時許，
    因細故在上址將逄欣芳之手機砸至地上而損壞，足以生損害於逄欣芳。嗣於八十
    九年八月二十六日上午九時許，又因細故另行起意在上址出手毆打逄欣芳，使逄
    欣芳受有頭部外傷合併左臉部擦挫傷（約二．０ｘ０．三ｘ０．一公分）、左手
    及左下肢多處擦挫傷併瘀腫、右上肢擦挫傷（約四．０ｘ三．０ｘ０．一公分）
    併瘀腫等傷害。
二、案經被害人逄欣芳訴由臺灣士林地方法院檢察署檢察官聲請簡易判決處刑。
    理  由
一、訊據被告甲○○矢口否認有毆打告訴人逄欣芳，辯稱：爭執時雙方均有動手，伊
    只是將告訴人推開。伊有將手機摔至床上，又掉到地上，外殼有破掉，伊已經賠
    錢給告訴人云云。經查，右揭事實，業據告訴人逄欣芳指訴綦詳，並有馬偕紀念
    醫院八十八年十二月三十一日出具之甲種診斷書、博仁綜合醫院八十九年八月二
    十八日出具之乙種診斷證明書、家庭暴力事件驗傷診斷證明書各乙紙在卷可憑。
    再觀諸告訴人所受傷勢，絕非被告手推告訴人所能造成。被告所辯，要屬事後避
    就推諉之詞，不足採信。本件事證已明，被告犯行堪以認定。
二、核被告所為，係犯刑法第二百七十七條第一項之傷害罪及同法第三百五十四條之
    損壞器物罪。又被告先後二次傷害犯行，時間相距長達九月，且屬偶發事件，業
    據被告及告訴人供明在卷．自難謂被告係基於概括犯意反覆為之，公訴人認應依
    連續犯之規定論以一罪，並依法加重其刑，尚有未洽。又被告所犯上開三罪，犯
    意各別，應予分論併罰。爰審酌被告犯罪之動機、目的、手段，犯罪時所受之刺
    激及其品性、生活狀況、智識程度、犯罪所生之損害及犯罪後之態度等一切情狀
    ，就所犯各罪分別量處如主文所示之刑，並諭知拘役易科罰金及罰金易服勞役之
    折算標準。又刑法第四十一條業於九十年一月十日公布修正為「犯最重本刑為五
    年以下有期徒刑以下之刑之罪，而受六個月以下有期徒刑或拘役之宣告，因身體
    、教育、職業、家庭之關係或其他正當事由，執行顯有困難者，得以一元以上三
    元以下折算一日，易科罰金。但確因不執行所宣告之刑，難收矯正之效，或難以
    維持法秩序者，不在此限。」「併合處罰之數罪，均有前項情形，其應執行之刑
    逾六月者，亦同。」，並於同年一月十二日生效。依刑法第二條第一項之規定，
    本件應依現行刑法第四十一條第一項前段規定，諭知易科罰金之折算標準，並就
    傷害部分定其應執行之刑，及諭知易科罰金之折算標準。
據上論斷，應依刑事訴訟法第四百五十二條、第二百九十九條第一項前段，刑法第二
條第一項前段、第二百七十七條第一項、第三百五十四條、第四十一條第一項前段、
第五十一條第六款，罰金罰鍰提高標準條例第一條前段、第二條，判決如主文。
本案經檢察官陳文哲到庭執行職務。
中      華      民      國      九十      年      七      月      三    日
                                      臺灣士林地方法院刑事第二庭
                                          法  官
右正本證明與原本無異
如不服本判決應於送達後十日內向本院提出上訴狀
                                          書記官
中      華      民      國      九十      年      七      月      三    日
附錄本案論罪科刑法條全文


司法院資訊處製作；財團法人民間司法改革基金會備份。
